臺灣嘉義地方法院刑事判決　　　　　　　 93年度訴字第214號
公　訴　人　臺灣嘉義地方法院檢察署檢察官
被　　　告　丙○○　男　28歲.
選任辯護人　蔡碧仲律師
　　　　　　李金樺律師
被　　　告　乙○○
指定辯護人　本院公設辯護人戊○○
上列被告等因毒品危害防制條例案件，經檢察官提起公訴（92年
度偵字第7450號、第8257號、93年度偵字第2357號），本院判決
如下：
    主  文
丙○○、乙○○共同連續販賣第二級毒品，各處有期徒刑柒年陸
月。販賣第二級毒品所得之新臺幣玖仟元沒收，如全部或一部不
能沒收時，以其財產抵償之。
    事  實
一、丙○○、乙○○為男女朋友關係，於民國92年初起，在台南
    縣鹽水鎮○○路81號同居，竟於92年6月27日下午2時54分起
    至同年7月19日下午7時5分止，共同基於販賣第二級毒品甲
    基安非他命營利之概括犯意，以丙○○之母蔡王素月所有之
    裕隆（即日產NISSAN）車牌號碼Ｎ2─4173號黑色自用小客
    車為交通工具，並以行動電話門號0000000000、0000000000
    號對外聯絡販賣毒品，其等販毒之情節如附表所示，嗣為警
    循線查獲。
二、案經嘉義縣警察局報請台灣嘉義地方法院檢察署檢察官偵查
    起訴。
    理  由
一、認定犯罪事實所憑之証據及理由：
    訊據被告二人均否認前開犯行，丙○○辯稱：並未販毒，証
    人甲○○及丁○○均未向其購買毒品等情；乙○○則辯稱：
    並未販毒，通訊監聽譯文之聲音並非其所有，且電話監聽譯
    文之內容並無甲基安非他命等毒品之名稱，如何能認為係以
    電話買賣交易毒品。而92年7月16日對行動電話0000000000
    號之監聽譯文並未有通訊監察書，屬違法監聽，不具証據能
    力。另証人甲○○及丁○○之証詞反覆，顯有瑕疵，不足以
    証明其犯罪等情。本院認其等辯解均不足採信，被告二人確
    有販賣第二級毒品甲基安非他命之行為，理由如下：
１、查被告丙○○與乙○○為男女朋友關係，自91年間起至93年
    間在台南縣鹽水鎮○○路81號同居，而行動電話號碼000000
    0000號為被告丙○○所使用，被告乙○○亦曾使用過前揭門
    號之行動電話，又被告二人之間以老公及老婆相稱等情，業
    據被告等供承在卷 (見本院卷一第48頁、第70頁)，應堪信
    為真實。
２、証人甲○○於警訊時証稱：共向被告丙○○購買二次毒品，
    每次交易金額為新台幣 (下同)2000 元，均在台南縣鹽水「
    鑽石小吃部」完成交易等情，有警訊筆錄可資參照 (見警訊
    關係人甲○○卷第3至5頁)。查証人甲○○之行動電話號碼
    為0000000000號，業據其証述在卷，而經核對監聽行動電話
    0000000000號撥至0000000000號通話之通訊監察譯文，於92
    年6月27日14時54分16秒，接聽0000000000之女 (即陳雷妃
    ，見後面敘明)說：「多少？」，甲○○即稱：「一樣二啦!
    」；另於92年7月19日12時26分7秒，接聽0000000000之女說
    ：「有啊！有東西啊！」，甲○○說：「有東西昨天也沒有
    給我回，要讓我死是不是？」，此均有通訊監察譯文表可資
    參照 (見警訊關係人甲○○卷第7至9頁)。足見証人甲○○
    警訊之陳述與通訊監聽譯文一致，應堪採信。至於証人甲○○於偵查及本院審理中雖改口稱並未向被告二人購買毒品，
    而係合買毒品 (見92年度偵字第7450號卷第35頁、本院卷一
    第125至127頁)。然查被告丙○○於偵訊中否認曾與甲○○
    合買毒品 (見92年度偵字第7450號卷第37頁)，嗣雖於本院
    審理中又改口稱曾合買毒品 (見本院卷二第247頁)，惟被告
    丙○○供詞反覆，且與証人甲○○之証詞不相吻合，故証人
    甲○○於偵審中之証詞與被告丙○○之供詞尚有出入，反觀
    甲○○於警訊之証述與通訊監聽譯文一致，較具可信性。而
    甲○○之警訊陳述雖屬傳聞証據，惟其陳述具有較可信之特
    別情況，且為証明犯罪事實存否所必要，自得採為証據。
３、另証人丁○○於警訊時稱：約向丙○○購買毒品10次，每次
    購買1000元或2000元，其中於92年6月27日16時56分許曾打
    電話向丙○○購買2000元之安非他命，但因數量不足，僅購
    買1000元之安非他命，毒品於布袋八區之加油站前交付；另
    於同年7月19日19時5分以行動電話0000000000號撥至丙○○
    0000000000號之行動電話，購買3000元之安非他命，由丙○○至其住處交付毒品等情，有警訊筆錄可資參照 (見警訊筆
    錄証人丁○○卷第5至6頁)。查証人丁○○於92年6月27日56
    分38秒以其所有行動電話0000000000號撥至行動電話000000
    0000號，丁○○說：「二啦！」，丙○○說：「我回去再打
    給你…」；另於同年7月16日11時41分16秒，丁○○說：「
    一就好了」，丙○○說：「好啦」；又於同年7月19 日19時
    5分59秒，丙○○說：「要多少？」，丁○○說：「二啦！
    連上次一千順便還你」，此有通訊監聽譯文可資參照(見警
    訊筆錄証人丁○○卷第14至17頁)。足見其警訊之陳述與通
    訊監聽譯文一致，應堪採信。至於丁○○於偵查及本院審理
    中雖改口稱並未向被告二人購買毒品，而係請丙○○幫其向
    綽號「三仔」之男子購買安非他命 (見92年度偵字第7450號
    卷第18至19頁、本院卷一第117至118頁)。然查被告丙○○
    於偵訊中否認曾幫丁○○購買毒品 (見92年度偵字第7450號
    卷第22頁)。嗣於本院審理中又稱一起出錢買 (見本院卷二
    第247頁)，足見其供詞反覆，且與証人丁○○之証詞不相吻
    合，顯係事後卸責之詞。反觀丁○○於警訊之証述與通訊監
    聽譯文一致，具有可信性。而丁○○之警訊陳述雖屬傳聞証
    據，惟其陳述具有較可信之特別情況，且為証明犯罪事實存
    否所必要，自得採為証據。
４、另年籍姓名不詳稱呼為國良之男子於92年5月24日以行動電
    話0000000000號撥至0000000000號，由被告乙○○接聽，國
    良說：「你那邊甘有茶葉？」，乙○○說：「有咧！但是我
    現在不方便呢！」…，國良說：「不然先拿一千」…，乙○○說：「就和以前一樣啊！差不多啦！大同小異，差不了多
    少啦！…一就不用說了，吃不到幾嘴就完了」；另前已提及
    証人甲○○以其行動電話0000000000號撥至0000000000號，
    於92年6月27日14時54分16秒，接聽0000000000之女即乙○○說：「多少？」，甲○○即稱：「一樣二啦! 」，以上均
    有監聽譯文之資料可資參照。至於被告乙○○雖否認該等聲
    音為其聲音，然該等通聯紀錄之監聽錄音帶經送法務部調查
    局鑑定聲紋結果認為：「送鑑定錄音帶疑為乙○○之女子聲
    音，經以聆聽比對法(Aural)及聲紋圖譜特徵比對法(Visual
    )比對分析結果，確認語音特徵相似率約85%，與乙○○本人
    聲音音質相同 (語音特徵相似率高於70%以上者，即判定＜
    音質相同＞)，有法務部調查局94年3月17日調科參字第0940
    0121940號聲紋鑑定報告書附卷可參 (見本院卷一第157頁)
    ，故前揭通聯紀錄之女聲，應足以認定係被告乙○○之聲音
    。此外參諸被告丙○○於警訊時供稱門號0000000000月行動
    電話約在90年間為其所申請 (見警訊筆錄証人丁○○卷第2
    頁)。另被告乙○○於偵查中供稱其與丙○○係男女朋友關
    係，二人以老公老婆相稱，同居於台南縣鹽水鎮○○路81號
    ，丙○○並未與其他女子同居，行動電話門號0000000000、
    0000000000均為朋友用過後給其與丙○○使用，原則上各人
    用各人之行動電話，但於丙○○睡覺時，會幫丙○○接電話
    等情，有偵訊筆錄可資參照 (見92年度偵字第7450號卷第95
    至98頁)，亦足見前開聲紋鑑定報告書無誤。而觀諸監聽譯
    文內容雖未明白直接提及毒品之名稱，惟間接事實如有合理
    之依據，非不得推論直接事實，亦有最高法院75年台上字第
    1822號判例可資參照。本案觀乎前揭通聯紀錄之內容均提及
    買賣某項物品，而該項物品係可供吸食，單位均以一千或二
    等等內容為買賣之標的，另參諸通聯紀錄之一方即証人甲○○，已証稱共向被告丙○○購買二次毒品甲基安非他命，每
    次交易金額為2000元等情，已如前述，亦足以判斷監聽內容
    確係買賣毒品無疑。
５、至於被告乙○○辯稱92年7月16日對行動電話0000000000 號
    之監聽譯文未有通訊監察書 (見警訊筆錄証人丁○○卷第14
    至15頁)，屬違法監聽，不具証據能力等情。經查，該部分
    之監聽確實並未有通訊監察書，故該部分之監聽顯屬違法監
    聽，惟實施刑事訴訟程序之公務員因違背法定程序取得之証
    據，其有無証據能力之認定，應審酌人權保障及公共利益之
    均衡維護，刑事訴訟法第158條之4亦定有明文。查門號
    00000 00000之行動電話於92年5月15日經台灣嘉義地方法院
    檢察署核發通訊監察書，其監聽期間自92年5月15日上午10
    時起至同年6月13日上午10時止，有該署92年度聲監字第76
    號卷可資參照，嗣於期間終止後仍繼續監聽，其程序雖屬違
    法，惟查其內容涉及毒品買賣交易，按毒品足以殘害國民身
    心健康，並危及社會治安，故毒品交易，厥為法律嚴加禁止
    ，故毒品交易顯然涉及公共利益之維護，本院認為本案涉及
    之公共利益顯然優於被告隱私權之保障，故前揭違法監聽之
    通訊譯文應仍具有証據能力，附此敘明。
６、再查，被告二人既不承認其等有前開販賣第二級毒品甲基安
    非他命之事實，本院自無從查得其販入上開甲基安非他命之
    真正價格及其是否因非法販賣該甲基安非他命予前揭證人甲○○、丁○○而獲得具體利潤之金額，然近來政府為杜絕毒
    品之氾濫，對於查緝施用及販賣毒品之工作，無不嚴加執行
    ，販賣毒品罪又係重罪，如無利可圖，衡情一般持有毒品之
    人當無輕易將所持有之甲基安非他命轉讓他人而甘冒於再次
    向他人購買時有被查獲移送法辦之危險之理。且不論是瓶裝
    或袋裝之甲基安非他命，均可任意分裝或增減其份量，而每
    次買賣之價量，亦隨時隨雙方之深淺、當時之資力、需要程
    度及對行情之認知等因素而機動調整，故販賣毒品之利得，
    除經坦承犯行，或價量均臻明確外，尚難察得實情，職是之
    故，縱未確切查得販賣賺取之實際差價，但除別有事證，足
    認係按同一價格轉讓，確未牟利外，尚難執此認為非法販賣
    之事證有所不足，致知過坦承者難辭重典，飾詞否認者反得
    逞僥倖，而失情理之平。從而本院認被告二人販入甲基安非
    他命之價格必較販出之價格低廉，或以同一價格而減少甲基
    安非他命之份量，而有從中賺取差額利潤圖利之意圖及事實
    ，此應屬合於論理法則，且不違背社會通常經驗之理性判斷
    ，故被告二人出售毒品安非他命，其有圖利之意圖，應堪認
    定。
７、綜上，証人甲○○及丁○○於警訊筆錄業已明確証述被告丙○○有販賣毒品安非他命之行為，而通訊監察譯文亦顯示被
    告二人有共同販賣毒品甲基安非他命予甲○○及丁○○之情
    形，足見甲○○及丁○○之証述與通訊監察譯文之內容吻合
    ，應堪採信。又被告二人以行動電話0000000000、00000000
    00號與証人甲○○及丁○○交易毒品甲基安非他命，而該二
    支行動電話之門號為被告二人所使用，被告乙○○於丙○○
    睡覺時，會幫丙○○接電話，電話通聯紀錄之內容則涉及毒
    品甲基安非他命等情節，故被告二人共同連續意圖營利販賣
    毒品甲基安非他命之行為，應堪認定。
二、論罪科刑之理由：
(一)核被告丙○○及乙○○所為，均係犯毒品危害防制條例第4
    條第2項販賣第二級毒品罪。被告二人持有第2級毒品之低度
    行為，為販賣第2級毒品之高度行為所吸收，不另行論罪。
    而被告二人先後多次販賣第二級毒品之犯行，時間緊接，犯
    罪構成要件相同，顯係基於概括犯意為之，為連續犯，應依
    刑法第56條之規定，論以一罪，並依法加重其刑（惟法定本
    刑為無期徒刑部分不得加重）。又被告二人就前開犯行有犯
    意聯絡及行為分擔，均為共同正犯。
(二)爰審酌被告二人素行不良，有台灣高等法院被告前案紀錄表
    附卷可稽，竟仍不思正當工作，連續販賣毒品甲基安非他命
    ，嚴重危害國人健康及社會治安，犯後猶意圖卸責狡辯等一
    切情狀，分別量處如主文所示之刑。
(三)被告二人販賣第二級毒品甲基安非他命所得9000元，為犯罪
    所得之物，應依同條例第19條第1項規定宣告沒收之，如全
    部或一部不能沒收時，以其財產抵償之。另門號0000000000
    、0000000000之行動電話2支，其中門號0000000000非屬被
    告二人所有，有遠傳電話股份有限公司行動電話基本資料附
    卷足憑 (見偵卷第46之1頁)，自不得諭知沒收。另其中門號
    0000000000號係被告丙○○所有，雖據其供承在卷 (見偵卷
    第21頁)，惟衡酌前揭使用之行動電話及門號，並非專供犯
    罪所用之物，爰不予諭知沒收，附此敘明。
三、適用法律依據：
(一)刑事訴訟法第299條第1項前段。
(二)毒品危害防制條例第4條第2項、第19條第1項。
(三)刑法第11條前段、第28條、第56條。
本案經檢察官古富祺到庭執行職務。
中      華      民      國    94   年    5   月 27     日
              刑事第五庭 審判長法官  黃仁勇
                               法官  洪嘉蘭
                               法官  黃義成
上列正本證明與原本無異。
如不服本判決，應於判決送達後10日內向本院提出上訴狀 (應附
繕本)。告訴人或被害人如對於本判決不服者，應具備理由請求
檢察官上訴，其上訴期間之計算係以檢察官收受判決正本之日期
為準。
中      華      民      國    94   年    5   月 27     日
                              書記官  侯麗茹
附錄論罪科刑法條
毒品危害防制條例第4條第2項：
製造、運輸、販賣第二級毒品者，處無期徒刑或七年以上有期徒
刑，得併科新臺幣七百萬元以下罰金。
附表：被告丙○○、乙○○販毒情節：
┌──┬──────┬────────┬──────┬─────────┐
│編號│約定販毒時間│　約定販毒方式　│交易毒品地點│交易毒品數量及金額│
├──┼──────┼────────┼──────┼─────────┤
│一　│92年6月27日 │甲○○以門號0933│台南縣鹽水鎮│2000元之甲基安非他│
│　　│下午2時54分 │364587撥至門號09│「鑽石小吃部│命。　　　　　    │
│　　│。          │00000000，由陳蕾│」前。　　　│　                │
│　　│　　　　    │妃接聽後，轉告蔡│　　　　　　│　                │
│　　│　          │奇峰駕車前往交易│　　　　　　│　　　　　　　　　│
│　　│　　　　　　│毒品。　　　　　│　　　　　　│　　　　　　　　　│
│    │　　　　　　│                │            │　　　　　　　　　│
│    │            │                │            │　　　　　　　　　│
├──┼──────┼────────┼──────┼─────────┤
│二　│92年6月27日 │丁○○以門號0928│布袋鎮鹽場之│2000元之甲基安非他│
│　　│下午4時56分 │851385撥至門號09│加油站前。　│命，但丁○○僅付10│
│　　│。          │00000000，由蔡奇│　　　　　　│00元予丙○○，尚欠│
│　　│　　　　    │峰接聽後，駕車附│　　　　　　│1000元。　　　    │
│　　│　          │載乙○○前往交易│　　　　　　│　                │
│　　│　　　　　　│地點販毒。　　　│　　　　　　│　                │
│    │　　　　　　│                │            │　　　　　　　　　│
│    │            │                │            │　　　　　　　　　│
├──┼──────┼────────┼──────┼─────────┤
│三　│92年7月16日 │同右。　　　　　│同右。　　　│同右。　　　　　　│
│　　│上午11時41分│　　　　　　　　│　　　　　　│　　　　　　　　　│
│　　│。          │　　　　　　　　│　　　　　　│　　　　　　　　　│
│　　│　　　　    │　　　　　　　　│　　　　　　│　　　　　　　　　│
│    │　          │                │            │                  │
├──┼──────┼────────┼──────┼─────────┤
│四　│92年7月19 日│甲○○以門號0933│台南縣鹽水鎮│2000元之甲基安非他│
│　　│中午12時26分│364587撥至門號09│「鑽石小吃部│命。　　　　　    │
│　　│。          │00000000，由陳蕾│」前。　　　│　                │
│　　│　　　　    │妃接聽後，轉告蔡│　　　　　　│　                │
│　　│　          │奇峰駕車前往交易│　　　　　　│　　　　　　　　　│
│　　│　　　　　　│毒品。　　　　　│　　　　　　│　　　　　　　　　│
│    │　　　　　　│                │            │　　　　　　　　　│
│    │            │                │            │　　　　　　　　　│
├──┼──────┼────────┼──────┼─────────┤
│五　│92年7月19日 │丁○○以門號0928│布袋鎮○○路│2000元之甲基安非他│
│　　│下午7時5分。│851385撥至門號09│25號丁○○之│命，共交付3000元，│
│　　│　          │00000000，由蔡奇│住處。      │其中1000元為清償前│
│　　│　          │峰接聽後，駕車附│　          │欠。　　　　　    │
│　　│　　　　　　│載乙○○前往交易│　　　　　　│　                │
│　　│　　　　　　│地點販毒。　　　│　　　　　　│　                │
│    │　　　　　　│                │　　　　　　│　　　　　　　　　│
│    │            │                │            │　　　　　　　　　│
└──┴──────┴────────┴──────┴─────────┘
